臺灣苗栗地方法院民事裁定
110年度聲字第42號
聲  請  人  徐國峻  
代  理  人  許盟志律師
上列聲請人聲請選任特別代理人事件，本院裁定如下：
    主  文
選任林昌麟（身分證統一編號：Z000000000）於本院110年度訴
字第150號確認委任關係不存在事件，為相對人千里傳媒體科技
有限公司之特別代理人。
    理  由
一、按對於無訴訟能力人為訴訟行為，因其無法定代理人，或其
    法定代理人不能行代理權，恐致久延而受損害者，得聲請受
    訴法院之審判長，選任特別代理人，民事訴訟法第51條第1
    項定有明文。另依同法第52條，上開規定於法人之代表人準
    用之。又民事訴訟法第51條第2項所謂法定代理人不能行代
    理權，不僅指法律上不能（如經法院宣告停止其權利）而言
    ，並包括事實上之不能（如心神喪失、利害衝突等）在內（
    最高法院50年台抗字第187號判例意旨參照）。又有限公司
    代表公司之董事請假或因故不能行使職權時，指定股東一人
    代理之；未指定代理人者，由股東間互推一人代理之，公司
    法第108條第2項亦有明文。
二、聲請意旨略以：聲請人為相對人千里傳媒體科技有限公司之
    唯一董事，亦為相對人之代表人即法定代理人，惟聲請人前
    已向相對人辭去董事職務，現聲請人向相對人提起本院110
    年度訴字第150號確認委任關係不存在事件（下稱系爭事件
    ），基於利害衝突，聲請人無法行使相對人之代理權，且相
    對人迄今尚未推派股東一人代理，系爭事件恐致久延，爰依
    民事訴訟法第51條第1項、第52條規定聲請為相對人選任系
    爭事件之特別代理人等語。
三、經查，聲請人主張之事實，業據本院依職權調閱相對人有限
    公司變更登記表附卷可憑，足認聲請人於系爭事件中，確因
    利害衝突而無法代理相對人應訴，而相對人迄未推派股東一
    人代理，亦無人得以代表相對人應訴，是聲請人聲請本院為
    相對人選任系爭事件之特別代理人，於法即屬有據。又審酌
    相對人之股東除聲請人外，尚有林昌麟、戴慧琳、劉漢江、
    楊百全、楊火生，渠等對相對人之出資額均為新臺幣（下同
    ）120萬元，有相對人有限公司變更登記表影本在卷可考（
    見系爭事件卷第61至63頁）。經本院於民國110年9月11日發
    函命聲請人於文到7日內，陳報欲選任何股東擔任特別代理
    人、由何股東負責執行相對人業務，聲請人迄今仍未陳報。
    是本院審酌股東林昌麟對相對人之出資額高達120萬元，基
    於其出資額觀之，對相對人權益之維護與其個人利益應屬利
    害共同，足信其會善盡保障相對人法律上權益之義務，此外
    復查無有何不利於當事人之情事，是本院認選任林昌麟為系
    爭事件相對人之特別代理人，應屬適當，爰依法選任之。
四、按民事訴訟法第483條規定，訴訟程序進行中所為之裁定，
    除別有規定外，不得抗告。故選任特別代理人之裁定及駁回
    選任特別代理人聲請之裁定，倘係於訴訟程序進行中所為者
    ，均不得抗告，僅於訴訟繫屬前所為者，始得為抗告（最高
    法院85年度台抗字第215號裁判、88年度第9次民事庭會議決
    議意旨參照）。查本件聲請人對相對人所提系爭事件現繫屬
    於本院審理中，則聲請人於案件繫屬中提起本件聲請及本件
    選任特別代理人之裁定，係訴訟程序進行中所為之裁定，揆
    諸前揭說明，自不得抗告，併予敘明。
五、依民事訴訟法第51條第1項，裁定如主文。
中　　華　　民　　國　　110 　年　　10　　月　　28　　日
                  民事第一庭  法　官　何星磊
以上正本係照原本作成。
本裁定不得抗告。
                              書記官　張智揚
中　　華　　民　　國　　110 　年　　10　　月　　28　　日